【裁判字號】    95,訴,505
【裁判日期】    951205
【裁判案由】    毒品危害防制條例
【裁判全文】
臺灣宜蘭地方法院刑事判決               95年度訴字第505號
公  訴  人  臺灣宜蘭地方法院檢察署檢察官
被      告  甲○○
上列被告因毒品危害防制條例案件，經檢察官提起公訴（95年度
毒偵字第944號），本院合議庭裁定由受命法官獨任進行簡式審
判程序，爰不經通常程序，判決如下：
    主  文
甲○○施用第一級毒品，累犯，處有期徒刑捌月。扣案之海洛因
壹包（淨重零點伍陸公克）沒收銷燬。又施用第二級毒品，累犯
，處有期徒刑伍月，扣案之吸食器壹組（共貳件）、提撥器壹支
沒收。應執行有期徒刑拾壹月，扣案之海洛因壹包（淨重零點伍
陸公克）沒收銷燬、吸食器壹組（共貳件）、提撥器壹支沒收。
    事  實
一、甲○○前因違反麻醉藥品管理條例案件，經法院判處有期徒
    刑確定，嗣於假釋中再犯，經撤銷假釋後，應執行殘刑3年6
    月21日，於民國92年11月22日縮刑期滿執行完畢。又因施用
    毒品案件，經法院裁定執行觀察、勒戒後，認無繼續施用毒
    品傾向，於94年7月11日執行完畢釋放出所，並經臺灣宜蘭
    地方法院檢察署檢察官於翌日以93年度毒偵字第1307號為不
    起訴處分確定。竟仍不知戒除毒癮，基於施用第一級毒品海
    洛因（以下簡稱海洛因）之犯意，於95年9月11或12日某時
    ，在其位於宜蘭縣三星鄉○○路16之13號住處，以將海洛因
    摻入香菸內吸食其煙霧之方式，施用海洛因1次。復基於施
    用第二級毒品安非他命（以下簡稱安非他命）之犯意，於前
    揭時、地，以提撥器、自製簡易吸食器施用安非他命1次。
    嗣於95年9月13日上午11時許，為警持搜索票在其前開住處
    執行搜索，當場扣得海洛因1包（淨重0.56公克）、甲○○
    所有供其施用安非他命所用之吸食器1組（共2件）、提撥器
    1支（臺灣宜蘭地方法院檢察署之扣押物品清單漏未記載）
    ，因而查知上情。
三、案經宜蘭縣警察局移送臺灣宜蘭地方法院檢察署檢察官偵查
    起訴。
    理  由
一、訊據被告甲○○對於上揭施用海洛因、安非他命犯行均坦承
    不諱，又被告為警查獲後於95年9月13日下午4時45分經採集
    尿液送驗結果，呈海洛因之代謝物嗎啡及安非他命之陽性反
    應，有慈濟大學濫用藥物檢驗中心出具之檢驗總表1紙附卷
    可稽。且查，警方在被告住處搜索扣得之白粉1包（淨重
    0.56公克），經法務部調查局鑑定結果確含有海洛因成分，
    此有該局95年10月2日調科壹字第09523023340號鑑定書在卷
    可稽。此外，並有供被告施用安非他命所用之吸食器1組（
    共2件，業經本院當庭勘驗無誤）、提撥器1支（臺灣宜蘭地
    方法院檢察署之扣押物品清單漏未記載）扣案足供佐證。可
    徵被告之自白，應與事證相符。再查，被告前因施用毒品案
    件，經法院裁定執行觀察、勒戒後，認無繼續施用毒品傾向
    ，於94年7月11日執行完畢釋放出所，並經臺灣宜蘭地方法
    院檢察署檢察官於翌日以93年度毒偵字第1307號為不起訴處
    分確定等情，有被告之臺灣高等法院被告前案紀錄表、刑案
    資料查註紀錄表各1紙附卷可參。綜上所述，本件事證已臻
    明確，被告於觀察、勒戒執行完畢釋放後，5年內再犯施用
    毒品之犯行洵堪認定，應依法論科。
二、核被告甲○○所為，係犯毒品危害防制條例第10條第1項之
    施用第一級毒品罪及同條例第10條第2項之施用第二級毒品
    罪。其持有海洛因及安非他命之犯行，為施用海洛因及安非
    他命之當然行為，屬吸收關係，自無庸再論持有毒品之罪。
    又其所犯施用第一級毒品及施用第二級毒品罪，犯意各別，
    罪名不同，應分論併罰。另被告有前揭事實欄所載犯罪科刑
    及執行情形，此有前揭臺灣高等法院被告前案紀錄表1紙在
    卷可稽，其於執行完畢後5年內故意再犯有期徒刑以上之本
    罪，為累犯，均應依刑法第47條第1項之規定，加重其刑。
    爰審酌被告經觀察、勒戒後仍不思戒除毒癮，再犯本件施用
    毒品犯行、施用毒品核屬自損身命之犯罪態樣，惟對社會治
    安仍有潛在危害及僅施用海洛因及安非他命各1次，犯罪後
    坦白承認，態度尚佳等一切情狀，各就其所犯2罪量處如主
    文所示之刑，並定其應執行之刑，以示懲戒。扣案之海洛因
    1包（淨重0.56公克），不問屬於犯人與否，應依毒品危害
    防制條例第18條第1項前段規定沒收銷燬；扣案之吸食器1組
    （共2件）、提撥器1支，為被告所有，並供被告施用安非他
    命所用，業據被告自白在卷，應依刑法第38條第1項第2款規
    定宣告沒收。至另扣案之分裝袋1包，內有19只塑膠袋，業
    經本院當庭勘驗確認，被告堅決否認與本件施用毒品犯行有
    關，此外亦查無證據足以證明與本案有關聯性，爰不予宣告
    沒收，併附敘明。
據上論斷，應依刑事訴訟法第273條之1第1項、第299條第1項前
段，毒品危害防制條例第10條第1項、第2項、第18條第1項前段
，刑法第11條前段、第47條第1項、第38條第1項第2款、第51條
第5款，判決如主文。
本案經檢察官吳志成到庭執行職務。
中    華    民    國    95    年    12    月    5     日
                  刑事第三庭法  官    郭淑珍
以上正本證明與原本無異。
如不服本判決應於收受本判決後10日內向本院提出上訴書狀，其
未敘述上訴理由者，並得於提起上訴後10日內向本院補提理由書
狀(均須按他造當事人之人數附繕本)「切勿逕送上級法院」。
                            書記官    林秀麗
中    華    民    國    95    年    12    月    6     日
附錄法條：
毒品危害防制條例第10條
施用第一級毒品者，處六月以上五年以下有期徒刑。
施用第二級毒品者，處三年以下有期徒刑。


司法院資訊處製作；財團法人民間司法改革基金會備份。
